【裁判字號】    95,訴,52
【裁判日期】    950329
【裁判案由】    違反毒品危害防制條例
【裁判全文】
臺灣屏東地方法院刑事判決                95年度訴字第52號
公  訴  人  臺灣屏東地方法院檢察署檢察官
被      告  甲  ○
上列被告因違反毒品危害防制條例案件，經檢察官提起公訴（94
年度毒偵字第2795號），被告於本院準備程序中就被訴事實為有
罪之陳述，經本院合議庭裁定由受命法官獨任依簡式審判程序審
理，判決如下：
    主  文
甲○連續施用第一級毒品，累犯，處有期徒刑壹年。扣案之第一
級毒品海洛因壹包（淨重零點壹零公克、包裝重零點貳壹公克）
沒收銷燬之、塑膠吸管壹支沒收。
    事  實
一、甲○曾於民國89年間，因偽造文書案件，經臺灣高等法院高
    雄分院89年度上易字第2080號判處有期徒刑8 月確定；又因
    違反毒品危害防制條例，經本院89年度易字第1467號判處有
    期徒刑6 月、8 月（經定應執行有期徒刑1 年）確定；再於
    91年間，因偽造文書案件，經本院91年度易字第1200號判處
    有期徒刑8 月確定，上開3 案經接續執行，甫於93年6 月25
    日假釋出監，保護管束期間至94年5 月22日期滿，假釋未經
    撤銷，以已執行論。另前因施用毒品案件，前經本院88年度
    毒聲字第2630號裁定送觀察、勒戒後，因認無繼續施用毒品
    之傾向，經臺灣屏東地方法院檢察署檢察官於以89年度毒偵
    字第779 號為不起訴處分確定；又因施用毒品案件，再經本
    院89年度毒聲字第1469號裁定送觀察、勒戒後，因認有繼續
    施用毒品之傾向，再經本院89年度毒聲字第2368號送強制戒
    治，嗣於通緝到案執行後，因戒治成效良好，經本院裁定停
    止戒治，甫於92年4 月8 日停止戒治出所（保護管束期間至
    92年5 月31日），竟於強制戒治執行完畢5 年內，自94年7
    月間起，至同年11月8 日13時許止，在其位於屏東縣潮州鎮
    ○○路○ 段28巷85號住處，以將毒品海洛因稀釋後注入針筒
    ，再注射血管之方式，連續施用第一級毒品海洛因多次，平
    均每2 日施用1 次。嗣於同年11月9 日19時5 分許，為警在
    屏東市○○路112 號前查獲，並扣得第一級毒品海洛因1 包
    （淨重0.10公克、包裝重0.21公克）、及其所有且預備供施
    用毒品海洛因所用之塑膠吸管1 支。
二、案經屏東縣警察局屏東分局報告臺灣屏東地方法院檢察署檢
    察官偵查起訴。
    理  由
一、本件被告甲○所犯係死刑、無期徒刑、最輕本刑為3 年以上
    有期徒刑以外之罪，其於本院準備程序中就被訴事實為有罪
    之陳述，經本院合議庭裁定由受命法官獨任依簡式審判程序
    ，先予敘明。
二、上揭事實，訊據被告於本院審理中坦承不諱，而被告遭查獲
    後為警採尿經送鑑定結果，確呈嗎啡陽性反應，有台灣檢驗
    科技股份有限公司濫用藥物尿液檢驗報告1 份在卷可稽，此
    外，疑似毒品海洛因之白粉1 包及被告所有之塑膠吸管1 支
    扣案可佐。又上開扣案之物品，經送請專業機構鑑定結果，
    該白粉確屬第一級毒品海洛因（淨重0.10公克、包裝重0.21
    公克），而塑膠吸管部分，則驗無毒品反應等情，亦有法務
    部調查局95年1 月17日調科壹字第240004003 號鑑定通知書
    、高雄醫學大學附設中和紀念醫院檢驗報告各1 紙附卷可按
    ，足認被告之自白，應與事實相符，堪予採信。查被告前因
    施用毒品案件，前經本院88年度毒聲字第2630號裁定送觀察
    、勒戒後，因認無繼續施用毒品之傾向，經臺灣屏東地方法
    院檢察署檢察官於以89年度毒偵字第779 號為不起訴處分確
    定；又因施用毒品案件，再經本院89年度毒聲字第1469號裁
    定送觀察、勒戒後，因認有繼續施用毒品之傾向，再經本院
    89年度毒聲字第2368號送強制戒治，嗣於通緝到案執行後，
    因戒治成效良好，經本院裁定停止戒治，甫於92年4 月8 日
    停止戒治出所（保護管束期間至92年5 月31日），亦有臺灣
    屏東地方法院檢察署刑案資料查註紀錄表、同署全國施用毒
    品案件紀錄表、臺灣高等法院被告前案紀錄表附卷可考，是
    被告於強制戒治執行完畢5 年內施用第一級毒品犯行，自應
    依法論科。
三、按海洛因係毒品危害防制條例所定之第一級毒品，不得非法
    施用，是核被告甲○所為，係犯毒品危害防制條例第10條第
    1 項之施用第一級毒品罪。被告為施用毒品海洛因而持有毒
    品之低度行為，已為其施用之高度行為所吸收，不另論罪。
    被告多次施用第一級毒品之犯行，時間緊接，方法相同，觸
    犯構成要件相同之罪，顯係基於概括犯意反覆為之，為連續
    犯，應依刑法第56條規定論以1 罪，並加重其刑。被告前89
    年間，因偽造文書案件，經臺灣高等法院高雄分院89年度上
    易字第2080號判處有期徒刑8 月確定；又因違反毒品危害防
    制條例，經本院89年度易字第1467號判處有期徒刑6 月、8
    月（經定應執行有期徒刑1 年）確定；再於91年間，因偽造
    文書案件，經本院91年度易字第1200號判處有期徒刑8 月確
    定，上開3 案經接續執行，甫於93年6 月25日假釋出監，保
    護管束期間至94年5 月22日期滿，假釋未經撤銷，以已執行
    論，有臺灣屏東地方法院檢察署刑案資料查註紀錄表、臺灣
    高等法院被告前案紀錄表及臺灣高雄女子監獄假釋出監人交
    付保護管束名冊在卷可考，其於有期徒刑執行完畢5 年內再
    犯本件有期徒刑以上之罪，係屬累犯，應依刑法第47條規定
    加重其刑，並遞予加重之。爰審酌被告有偽造文書、毒品等
    多項前科，甫經多次毒品戒斷之保安處分程序（參上開紀錄
    表），仍未能徹底戒除毒癮，顯見其意志不堅，有違政府訂
    定毒品危害防制條例之美意，本不宜輕縱，惟施用毒品係戕
    害自身健康、尚未害及他人，施用期間之長短及犯後坦承犯
    行等一切情狀，並斟酌檢察官之求刑，量處如主文所示之刑
    。又扣案之第一級毒品海洛因1 包（淨重0.10公克、包裝重
    0.21公克），為查獲之毒品（包裝袋部分，因與毒品無法析
    離，應整體視為毒品），應依毒品危害防制條例第18條第1
    項前段之規定，宣告沒收銷燬之；又扣案之塑膠吸管1 支，
    業據被告供承為其所有且預備供施用毒品海洛因所用等語在
    卷，爰依刑法第38條第1 項第2 款規定，併予宣告沒收。
據上論斷，應依刑事訴訟法第273 條之1 第1 項、第299 條第1
項前段，毒品危害防制條例第10條第1 項、第18條第1 項前段，
刑法第11條、第56條、第47條、第38條第1 項第2 款，判決如主
文。
本案經檢察官王光傑到庭執行職務。
中   華    民     國     95    年   3     月   29     日
                      刑事第四庭   法  官  劉敏芳
以上正本證明與原本無異。
如不服本判決應於收受本判決送達後十日內向本院提出上訴書狀
，其未敘述上訴理由者，並得於提起上訴後十日內向本院補提理
由書狀（均須按他造當事人之人數附繕本）「切勿逕送上級法院
」
中    華    民    國    95    年    3     月    30    日
                                   書記官  許倬維
附錄本案論罪法條：
毒品危害防制條例第10條第1項：
施用第一級毒品者，處6月以上5年以下有期徒刑。


司法院資訊處製作；財團法人民間司法改革基金會備份。
